臺灣臺中地方法院民事判決　　　九十二年度婚字第一八二八號
　　原　　　告　　乙○○
　　被　　　告　　甲○○
右當事人間離婚事件，本院於民國九十三年二月六日言詞辯論終結，判決如左：
    主    文
准原告與被告離婚。
訴訟費用由被告負擔。
    事　　實
甲、原告方面：
一、聲明：如主文所示。
二、陳述：
    緣兩造於民國（下同）九十年間相識，兩人交往後並進而發生性關係，詎被告妄
    稱自原告受胎懷孕，並催促結婚，因產期已近，兩人同意先生產再辦理結婚，遂
    於九十一年三月十六日產下蕭榮得，並於九十一年四月廿日始辦理結婚。嗣後原
    告家人發現被告經常與異性朋友有不正常來往，且蕭榮得漸長，容貌與原告迴異
    ，原告遂九十二年三月間帶蕭榮得至中國醫藥學院附設醫院為ＤＮＡ圖譜序鑑定
    ，鑑定結果原告與蕭榮得並不具親子關係，原告始知蕭榮得非原告之親生子，係
    被告與婚前男友所生，被告因東窗事後無法面對原告及原告家人，乃於九十二年
    三月間攜蕭榮得離家出走至今。兩造因為發現被告所生之子蕭榮得非原告之親生
    骨肉，心有芥蒂，加上被告事發之後一走了之，無法面對原告，兩造感情因而決
    裂無法再予回復，兩造夫妻感情已蕩然無存，顯有難以維持婚姻之重大事由，爰
    依民法第一０五二條第二項規定請求離婚。
三、證據：提出戶籍謄本乙件、受理查尋人口案件登記表影本乙件、中國醫藥大學附
    設醫院診斷証明書及親子鑑定結果影本各乙份為證，並聲請訊問證人王怡婷。
乙、被告方面：
    同意原告之聲明或陳述。
    理　　由
一、原告主張兩造因被告妄稱自原告受胎懷孕，遂於九十一年三月十六日產下蕭榮得
    之後，並於九十一年四月廿日辦理結婚。嗣後原告發現蕭榮得漸長後容貌與原告
    迴異，遂九十二年三月間帶蕭榮得至中國醫藥學院附設醫院為ＤＮＡ圖譜序鑑定
    ，鑑定結果原告與蕭榮得並不具親子關係，原告始知蕭榮得係被告與婚前男友所
    生，被告因東窗事發後無法面對原告及原告家人，乃於九十二年三月間攜蕭榮得
    離家出走至今，兩造因為發現被告所生之子蕭榮得非原告之親生骨肉，兩造感情
    因而決裂無法再予回復等情，業據原告提出戶籍謄本乙件、受理查尋人口案件登
    記表影本乙件、中國醫藥大學附設醫院診斷証明書及親子鑑定結果影本各乙份為
    證，且為被告所不爭執，又經証人即原告嬸嬸王怡婷到庭証稱屬實，原告之主張
    堪信為實在。
二、按婚姻乃一男一女之兩性結合，以組織家庭，共同生活為目的。故有足以破壞共
    同生活或難以維持共同生活之情事發生，宜允許其離婚以消滅婚姻關係。民國七
    十四年六月三日修正公布之民法親屬編，就裁判離婚之原因，為應實際需要，參
    考各國立法例，增設民法第一千零五十二條第二項，明定有同條第一項以外重大
    事由，難以維持婚姻者，亦得請求離婚。是對於家庭生活之美滿幸福，有妨礙之
    情形，即得認其與此之所謂難以維持婚姻之重大事由相當（最高法院著有七十九
    年台上字第一０四０號判決足資參照）。兩造因為發現被告所生之子蕭榮得非原
    告之親生骨肉，原告深覺遭被告欺騙，無法諒解被告，加上被告事發後一走了之
    ，無法面對原告，兩造感情因而決裂無法再予回復，被告亦同意原告之離婚請求
    ，顯示兩造顯然怠於努力及無心維護兩造之婚姻幸福和諧，自得認其與所謂難以
    維持婚姻之重大事由相當，揆諸前揭說明，原告依民法第一千零五十二條第二項
    規定請求離婚，洵屬正當，應予准許。
三、據上論結，本件原告之訴為有理由，依民事訴訟法第三百八十五條第一項前段、
    第七十八條，判決如主文。
中　　　華　　　民　　　國　　九十三　　年　　　二　　　月　　二十  　　日
                                 臺灣臺中地方法院家事法庭
~B法　　　官　廖穗蓁
右為正本係照原本作成
如對本判決上訴應於判決送達後廿日內向本院提出上訴狀
中　　　華　　　民　　　國　　九十三　　年　　　二　　　月　　二十　  　日
~B法院書記官
